Minutes et répertoires du notaire Romain FORTIER, 2 décembre 1691 - 23 novembre 1728 (étude XXXI)
Archives nationales
- Minutes de Romain FORTIER, décembre 1691 - 1728; MC/ET/XXXI/1 - MC/ET/XXXI/92
  - Minutes. 1708, janvier - 1708, juin, janvier 1708 - juin 1708; MC/ET/XXXI/37
    - DOUTRELAUD (Jean) maître menuisier Rue Neuve Petits champ § Compte et consentement .., 30 avril 1708; MC/ET/XXXI/37
      Doutrelaud, Jean
    - ANDRÉ (Simon) maître Serrurier § Bail -, 16 mai 1708; MC/ET/XXXI/37
      bail; André, Simon
    - Vincelot (René), maître menuisier, rue d'Avignon § Marché passé par .., 31 mai 1708; MC/ET/XXXI/37
      marché; Vincelot, René
    - Vente concernant Pierre-Nicolas Delespine, architecte du roi, rue Saint-Marc., 21 juin 1708; MC/ET/XXXI/37
      acte de vente; Saint-Marc (rue); Delespine, Pierre Nicolas (1650-1709?); architecte
    - Mourier (Pierre), maître menuisier, rue des Moineaux § Bail..., 21 juin 1708; MC/ET/XXXI/37
      bail; Mourier, Pierre
    - Faucquet (Jean), peintre, rue d'Argenteuil. § Procuration .., 25 juin 1708; MC/ET/XXXI/37
      procuration; Faucquet, Jean
    - LASNIER (Bonaventure) Maître menuisier Rue au Maire § Constitution .., 29 juillet 1726; MC/ET/XXXI/37
      constitution de rente; Lasnier, Bonaventure
  - Minutes. 1708, juillet - 1708, décembre, juillet 1708 - décembre 1708; MC/ET/XXXI/38
    - QUILLET (Jean) Maître fondeur Rue de la Cordonnerie § Mariage de la fille, 3 juillet 1708; MC/ET/XXXI/38
      contrat de mariage; Quillet, Jean
    - Bail concernant Pierre-Nicolas Delespine, architecte entrepreneur des bâtiments du roi, rue Saint-Marc., 18 juillet 1708; MC/ET/XXXI/38
    - Thibault (Jacques), orfèvre, rue de la Calandre § Mariage de .., 19 juillet 1708; MC/ET/XXXI/38
      contrat de mariage; Thibault, Jacques
    - DECHAMAZARD (Pierre Simon) Tapissier Rue Neuve des Petits-Champs § Reconnaissance et décharge .., 2 août 1708; MC/ET/XXXI/38
      reconnaissance; Dechamazard, Pierre Simon
    - Odo (Eustache), orfèvre, rue Montorgueil § Traité d'office .., 13 septembre 1708; MC/ET/XXXI/38
      traité d'office; Odo, Eustache
    - Daire (François), maître peintre en dorure, rue Saint-Dominique § Vente .., 23 novembre 1708; MC/ET/XXXI/38
      acte de vente; Daire, François
    - Devis des ouvrages de maçonnerie etc... pour la construction d'une maison sise rue Saint-Marc., 5 décembre 1708; MC/ET/XXXI/38
      devis; Saint-Marc (rue)
    - Devis et quittance des ouvrages de maçonnerie pour la construction d'une maison suivant les plans, dessins et profils de Pierre-Nicolas Delespine, architecte et entrepreneur des bâtiments du roi., 5 décembre 1708; MC/ET/XXXI/38
      devis; quittance; Delespine, Pierre Nicolas (1650-1709?); architecte; chef d'entreprise
  - Minutes. 1709, janvier - 1709, juin, janvier 1709 - juin 1709; MC/ET/XXXI/39
    - Philipon (Silvain) maître maçon à Paris § Mariage du fils de .., 3 février 1709; MC/ET/XXXI/39
      contrat de mariage; Philipon, Silvain
    - Philipon (Louis) maître maçon rue Saint Joseph § Mariage de .., 3 février 1709; MC/ET/XXXI/39
      contrat de mariage; Philipon, Louis
    - Bail concernant Pierre-Nicolas Delespine, architecte juré du roi et entrepreneur de ses bâtiments., 21 février 1709; MC/ET/XXXI/39
      bail; Delespine, Pierre Nicolas (1650-1709?); architecte; chef d'entreprise
    - Bibault (Charles) ébéniste rue de Charonne § alloué, 11 mars 1709; MC/ET/XXXI/39
      Bibault, Charles
    - ébéniste (alloué) § Contrat pour 2 ans entre Jeanne Borne, fille majeure, et Charles Bibault, ébéniste, au profit de François Borne, âgé de 18 ans, neveu de Jeanne. Logé, nourri et blanchi par son maître sera payé par lui de XX sous par semaine., 11 mars 1709; MC/ET/XXXI/39
    - Inventaire après décès de Jean-Baptiste Nolin, géographe ordinaire du roi, quai des Morfondus., 13 mai 1709; MC/ET/XXXI/39
      Planches de cartes géographiques.
      inventaire après décès; Morfondus (quai des); Nolin, Jean-Baptiste (1657?-1708); ingénieur
    - Vente de meubles., 20 mai 1709; MC/ET/XXXI/39
      Tapisserie représentant l'histoire romaine.
      acte de vente
  - Minutes. 1709, juillet - 1709, décembre, juillet 1709 - décembre 1709; MC/ET/XXXI/40
    - Ribault (Etienne Jean), orfèvre, rue du Harlay § Consentement, 24 août 1709; MC/ET/XXXI/40
      ratification; Ribault, Etienne Jean
    - Pecolet (Michel) maître serrurier rue Saint Roch § bail, 2 septembre 1709; MC/ET/XXXI/40
      bail; Pecolet, Michel
    - Dechennazard (Pierre Simon) maître et marchand tapissier rue Neuve des Petits-Champs § Vente, 13 septembre 1709; MC/ET/XXXI/40
    - Baudot (Guillaume), maître orfèvre, à Avallon § Compte et partage, 20 septembre 1709; MC/ET/XXXI/40
      compte; partage; Baudot, Guillaume
    - Girard (Philippe) maçon à Groslay § échange, 31 octobre 1709; MC/ET/XXXI/40
      échange; Girard, Philippe
    - Fagnier (Louis), orfèvre, rue Saint-Honoré § Transport de rente, 15 décembre 1709; MC/ET/XXXI/40
      transport de droits; Fagnier, Louis
    - Quittance concernant Silvain Cartault, architecte, quai de la Mégisserie., 28 décembre 1709; MC/ET/XXXI/40
      quittance; Mégisserie (quai de la); Cartault, Sylvain; architecte
    - Michel (Jacques) maître maçon rue Saint Paul § quittance, 28 décembre 1709; MC/ET/XXXI/40
      quittance; Michel, Jacques
  - Minutes. 1710, janvier - 1710, mars, janvier 1710 - mars 1710; MC/ET/XXXI/41
    - Farlier (Pierre Nicolas) maître fondeur rue Guérin Boisseau § Inventaire après décès de .., 7 janvier 1710; MC/ET/XXXI/41
      inventaire; Farlier, Pierre Nicolas
    - Dorléans (Jean) serrurier fg. Saint Antoine § Obligation et transport, 26 janvier 1710; MC/ET/XXXI/41
      obligation; Dorléans, Jean
    - Rambaux (Jean Baptiste) marchand maître tapissier rue Saint Honoré § quittance (Vente de meubles), 28 janvier 1710; MC/ET/XXXI/41
      acte de vente; quittance; Rambaux, Jean Baptiste
    - Varlet (Barthélemy), marchand orfèvre, à Saint-Germain-en-Laye § Obligation, 7 février 1710; MC/ET/XXXI/41
      obligation; Varlet, Barthélemy
    - DeLoüan (Claude) marchand joaillier rue de la Monnaie § Quittance, 19 février 1710; MC/ET/XXXI/41
      quittance; Deloüan, Claude
    - Procuration concernant Jacques Mazière, architecte des bâtiments du roi, rue Neuve-des-Petits-Champs., 24 février 1710; MC/ET/XXXI/41
      procuration; Neuve-des-Petits-Champs (rue); Mazière, Jacques; architecte
    - Barbot (Gabriel) peintre à Saint Sauveur § Fondation, 10 mars 1710; MC/ET/XXXI/41
      Barbot, Gabriel
    - Guinée (Traite des nègres). Extrait de la société faite pour l'armement de trois vaisseaux et une corvette pour faire la traite des nègres. Dépôt., 18 mars 1710; MC/ET/XXXI/41
      extrait d'acte; dépôt de pièces; acte de société; Afrique; Guinée
    - CHAMAZART (Pierre Simon) Tapissier bourgeois de Paris. Rue Neuve de Petit Champs. § Vente .., 24 mars 1710; MC/ET/XXXI/41
      acte de vente; Chamazart, Pierre Simon
    - Inventaire après décès de Charles Chambellain, écuyer, secrétaire du roi, maison, couronne de France et de ses finances, rue de Richelieu., 26 mars 1710; MC/ET/XXXI/41
      Tapisserie représentant les métamorphoses.
      inventaire après décès; Richelieu (rue de); Chambellain, Charles; secrétaire du roi (Ancien Régime)
    - Pinedde (Pierre) maître brodeur rue des Petits Carreaux § Inventaire après décès de .., 28 mars 1710; MC/ET/XXXI/41
      inventaire; Pinedde, Pierre
  - Minutes. 1710, avril - 1710, juillet, avril 1710 - juillet 1710; MC/ET/XXXI/42
    - Devis et marché de maçonnerie etc... pour l'augmentation du devis fait avec le maître maçon Dolivet, le 8 juillet 1708, pardevant Dupuis le 29 juin 1709, pour P.N. Delespine, architecte, tout ceci concernant une construction rue et faubourg Montmartre., 8 avril 1710; MC/ET/XXXI/42
      devis; marché; Montmartre (faubourg); Montmartre (rue); Delespine, Pierre Nicolas (1650-1709?); Dolivet (M.); Dupuis (M.); architecte; maçon
    - Devis et marché concernant Pierre-Nicolas Delespine, architecte juré expert, rue Saint-Marc, propriétaire de la maison concernée par lesdits devis et marché., 8 avril 1710; MC/ET/XXXI/42
      devis; marché; Saint-Marc (rue); Delespine, Pierre Nicolas (1650-1709?); architecte
    - Devis et marché de maçonnerie etc... pour la reconstruction et nouvelle distribution d'une maison sise rue des Boulangers, par Charles Bono, maître maçon, entrepreneur de bâtiments., 20 avril 1710; MC/ET/XXXI/42
      devis; marché; Boulangers (rue des); Bono, Charles; chef d'entreprise; maçon
    - Devis et marché de maçonnerie etc... pour la reconstruction totale d'une maison sise rue Feydeau, appartenant à monsieur de Labos-Dupré, bourgeois de Paris, suivant les plans de monsieur Viet, architecte., 20 avril 1710; MC/ET/XXXI/42
      devis; marché; Feydeau (rue); Labos-Dupré (M. de); Viet (M.); architecte
    - Bail concernant Pierre-Nicolas Delespine, architecte juré expert entrepreneur des bâtiments du roi, rue Saint-Marc., 18 mai 1710; MC/ET/XXXI/42
    - Fanet (Jacques) maître maçon rue Saint Denis § Devis et marché (grosses réparations), 1er juin 1710; MC/ET/XXXI/42
      devis; marché; Fanet, Jacques
    - Vendome (hôtel de) § Vente par la ville de Paris à M. J. Delaye d'une place à bâtir, sise rue Neuve Saint Honoré, faisant partie de celles qui composaient ci-devant l'...; (plan par J. Beausière), 18 juin 1710; MC/ET/XXXI/42
      acte de vente; Vendôme (hôtel de)
  - Minutes. 1710, août - 1710, décembre, août 1710 - décembre 1710; MC/ET/XXXI/43
    - Allouel (Jacques) maître tapissier à Paris § Déclaration de la veuve de .., 25 août 1710; MC/ET/XXXI/43
      déclaration; Allouel, Jacques
    - Liquidation et partage concernant Antoine Grison, peintre du roi, rue Saint-Honoré., 30 août 1710; MC/ET/XXXI/43
      liquidation; partage; Saint-Honoré (rue); Grison, Antoine; peintre
    - Maréchal (Jacques) maître serrurier rue d'Argenteuil § Compte et marché (portes de la maison rue Férou), 12 septembre 1710; MC/ET/XXXI/43
      marché; Maréchal, Jacques
    - Paignau (Louis) maître maçon place du Carrousel § quittance et obligation, 14 septembre 1710; MC/ET/XXXI/43
      obligation; quittance; Paignau, Louis
    - Badiere (Pierre) relieur de livres à Paris § Mariage de la fille de feu .., 29 septembre 1710; MC/ET/XXXI/43
      contrat de mariage; Badiere, Pierre
    - Fanet (Jacques) maître maçon rue Saint Denis § quittance (maison rue Férou), 7 octobre 1710; MC/ET/XXXI/43
      quittance; Fanet, Jacques
    - Quittance et mainlevée de Marguerite Tarrade, veuve de Jean Haniel, architecte du roi et entrepreneur de bâtiments., 17 octobre 1710; MC/ET/XXXI/43
      quittance; mainlevée; Haniel, Jean; Tarrade, Marguerite; architecte; chef d'entreprise
    - Dechennazard (Pierre Simon) marchand tapissier rue Neuve des Petits-Champs § bail de meubles, 24 octobre 1710; MC/ET/XXXI/43
    - Bridault (Jacques) maçon à Groslay § Vente de la moitié d'une maison par .., 4 novembre 1710; MC/ET/XXXI/43
      acte de vente; Bridault, Jacques
    - Bridault (Martin) maçon à Groslay § Vente de la moitié d'une maison par .., 4 novembre 1710; MC/ET/XXXI/43
      acte de vente; Bridault, Martin
    - Cossart (Romain) marchand tapissier rue Saint Martin § Quittance, 24 novembre 1710; MC/ET/XXXI/43
      quittance; Cossart, Romain
    - Godefroy (Fiacre) marchand tapissier rue Saint Denis § bail à .., 30 novembre 1710; MC/ET/XXXI/43
      bail; Godefroy, Fiacre
    - Baigneux (château de) § Bail à ferme pour six ans de la seigneurie de Baigneux (en Touraine) et d'une partie du château de Baigneux, 10 décembre 1710; MC/ET/XXXI/43
      bail; Bournan (Indre-et-Loire)
    - Rivet (Jean) maître tapissier rue des Prouvaires § bail à .., 17 décembre 1710; MC/ET/XXXI/43
      bail; Rivet, Jean
  - Minutes. 1711, janvier - 1711, avril, janvier 1711 - avril 1711; MC/ET/XXXI/44
    - Dechannazard (Pierre Simon) marchand tapissier rue Neuve des Petits-Champs § bail de meubles, 2 janvier 1711; MC/ET/XXXI/44
      bail; Dechannazard, Pierre Simon
    - Bail concernant Pierre-Nicolas Delespine, architecte juré expert du roi, rue Saint-Marc., 4 février 1711; MC/ET/XXXI/44
      bail; Saint-Marc (rue); Delespine, Pierre Nicolas (1650-1709?); architecte
    - Bail concernant Pierre-Nicolas Delespine, architecte juré expert du roi, rue Saint-Marc., 13 février 1711; MC/ET/XXXI/44
    - Obligation et transport concernant Jacques Haneuse, maître marbrier et sculpteur, rue Poissonnière., 3 mars 1711; MC/ET/XXXI/44
      obligation; cession; Poissonnière (rue); Haneuse, Jacques; tailleur de pierre; sculpteur
    - Thiboust (Sébastien) maître serrurier rue de Bourbon § transport à .., 6 mars 1711; MC/ET/XXXI/44
      Thiboust, Sébastien
    - Dechannazard (Pierre Simon) marchand tapissier rue Neuve des Petits-Champs § bail de meubles, 7 mars 1711; MC/ET/XXXI/44
    - Bail concernant Nicolas Bertrand, faiseur d'instruments de la musique du roi, rue de Grenelle, héritier de Jean Bertrand., 7 mars 1711; MC/ET/XXXI/44
      Musique XVIIIe siècle, par Madeleine Jurgens, Mireille Rambaud, Valérie Brousselle, 1963, 1984-1996 (fichier papier entièrement dématérialisé; voir contexte dans le Plan d’orientation général - Notaires de Paris, guides thématiques du Minutier).
      Date de création de la notice: 2014 (M. Ollion)
      bail; Bertrand, Nicolas; Bertrand, Jean; Grenelle (rue de); facteur d'instruments de musique
    - Transport et délaissement concernant Nicolas Delespine, conseiller du roi, ancien maître général des œuvres de maçonnerie des bâtiments du roi, rue Neuve-des-Petits-Champs., 12 mars 1711; MC/ET/XXXI/44
      cession; cession; Neuve-des-Petits-Champs (rue); Delespine, Nicolas (16..-1728); maçon
    - Vente d'office de conseiller du roi, contrôleur général alternatif des rentes constituées sur l'hôtel de ville de Paris, concernant Nicolas Delespine, rue Neuve-des-Petits-Champs., 21 mars 1711; MC/ET/XXXI/44
      acte de vente; Neuve-des-Petits-Champs (rue); Delespine, Nicolas (16..-1728); contrôleur (Ancien Régime)
    - Convention et marché avec mémoire du plomb et soudure faits pour Philippe-Julien Mazarin-Mancini, prince de Vergagne, en son Hôtel de Nevers., 30 mars 1711; MC/ET/XXXI/44
      Pièce annexe.
      Précisions sur les lieux: Paris--Nevers (rue de, hôtel de Nevers)
      convention; marché; Nevers (hôtel de); Nevers (rue de); Nevers, Philippe Julien Mancini-Mazarini (1641-1707, duc de)
    - Devis et marché des ouvrages de maçonnerie etc... pour la construction à neuf sur une place vague, sise rue Saint-Marc, appartenant à monsieur de Labos-Dupré, fait par Charles Bono, maître maçon, suivant les plans par gérard Viet, architecte., 2 avril 1711; MC/ET/XXXI/44
      Sera fourni 15 à 16 tableaux pour les dessus de portes. Marbres etc... Aucun plan.
      devis; marché; Saint-Marc (rue); Bono, Charles; Labos-Dupré (M. de); Viet, Gérard; architecte; maçon
    - Bono (Charles) maître maçon, entrepreneur de bâtiments rue du Bout du Monde § Devis et marché, 2 avril 1711; MC/ET/XXXI/44
      devis; marché; Bono, Charles
    - Transport au couvreur des maisons pour les travaux faits en l'Hôtel de Nevers., 3 avril 1711; MC/ET/XXXI/44
      cession; Nevers (hôtel de); Nevers (rue de)
    - Devis et marché de maçonnerie etc... pour la construction d'un corps de logis à Montmagny, fait par Léonard Bridault, maître maçon., 7 avril 1711; MC/ET/XXXI/44
      devis; marché; Montmagny (Val-d'Oise); Bridault, Léonard; maçon
    - Primault (Jacques), peintre à Anvers § dépôt de renonciation, 17 avril 1711; MC/ET/XXXI/44
      Primault, Jacques
    - Transport à Eloi Legrand, sculpteur ordinaire du roi, rue du Hasard., 20 avril 1711; MC/ET/XXXI/44
      Même date: serrurier et autres.
      cession; Hasard (rue du); Legrand, Eloi; sculpteur
    - Devis et marché fait entre Jean-Antoine de Rohan, tailleur d'habits, et Jules-Michel Hardouin, architecte et conseiller des bâtiments du roi, pour la construction d'une maison à Chastenay., 24 avril 1711; MC/ET/XXXI/44
      devis; marché; Hardouin, Jules Michel (16..-1737); Rohan, Jean Antoine de; architecte; tailleur d'habits
    - Transport à Jules-Michel Hardouin, architecte et contrôleur des bâtiments du roi, au Vieux-Louvre (maison à Chastenay)., 26 avril 1711; MC/ET/XXXI/44
      cession; Louvre (palais du); Hardouin, Jules Michel (16..-1737); architecte; contrôleur général des bâtiments (Ancien Régime)
  - Minutes. 1711, mai - 1711, août, mai 1711 - août 1711; MC/ET/XXXI/45
    - Doinelle (Pierre) maître menuisier rue d'Argenteuil § Obligation et transport, 1er mai 1711; MC/ET/XXXI/45
      obligation; Doinelle, Pierre
    - Marché avec un plâtrier pour fournir du plâtre pour la construction de deux maisons, rue Saint-Honoré, vis-à-vis les capucins, concernant Pierre-Nicolas Delespine, architecte, rue Saint-Marc., 3 mai 1711; MC/ET/XXXI/45
      marché; Saint-Honoré (rue); Saint-Marc (rue); Delespine, Pierre Nicolas (1650-1709?); architecte
    - Lirot (Jean) dessinateur de plans et jardins fg. Saint Honoré § Inventaire après décès de la femme de .., 8 mai 1711; MC/ET/XXXI/45
      inventaire; Lirot, Jean
    - Paignault (Louis) maître maçon place du Carrousel § Compte et transport MM, 1er juin 1711; MC/ET/XXXI/45
      Paignault, Louis
    - Anguier (Charles) menuisier de la chambre du roi rue Thérèse § obligation, 25 juin 1711; MC/ET/XXXI/45
      obligation; Anguier, Charles
    - Bail concernant Nicolas Delespine, ancien juge général des bâtiments du roi, rue Neuve-des-Petits-Champs., 6 juillet 1711; MC/ET/XXXI/45
      bail; Neuve-des-Petits-Champs (rue); Delespine, Nicolas (16..-1728); juge
    - Testament d'Anne Évrard, domestique de Nicolas Delespine, architecte ordinaire des bâtiments du roi., 30 août 1711; MC/ET/XXXI/45
      testament; Delespine, Nicolas (16..-1728); Evrard, Anne; architecte
  - Minutes. 1711, septembre - 1711, décembre, septembre 1711 - décembre 1711; MC/ET/XXXI/46
    - Accord et convention passés dans la maison de Nicolas Delespine, architecte ordinaire du roi, rue de Cléry., 3 décembre 1710; MC/ET/XXXI/46
      accord; convention; Cléry (rue de); Delespine, Nicolas (16..-1728); architecte
    - Partage concernant Charles-Philippe Meseretz, architecte, avocat au Parlement, rue Neuve-des-Petits-Champs., 21 octobre 1711; MC/ET/XXXI/46
      partage; Neuve-des-Petits-Champs (rue); Meseretz, Charles Philippe de; architecte; avocat au parlement (Ancien Régime)
    - Lhomme (Claude) maître serrurier rue Neuve Saint-Eustache § Mariage de .., 26 novembre 1711; MC/ET/XXXI/46
      contrat de mariage; Lhomme, Claude
    - Lebrun (Jacques) potier d'étain à Paris § Compte et convention, 26 novembre 1711; MC/ET/XXXI/46
    - Déclaration et reconnaissance concernant Nicolas Delespine, architecte ordinaire des bâtiments du roi, rue de Cléry., 2 décembre 1711; MC/ET/XXXI/46
      déclaration; reconnaissance; Cléry (rue de); Delespine, Nicolas (16..-1728); architecte
  - Minutes. 1712, janvier - 1712, juin, janvier 1712 - juin 1712; MC/ET/XXXI/47
    - GANAT (Joseph) Maître doreur Rue de la Verrerie § Mariage de la fille de .., 10 janvier 1712; MC/ET/XXXI/47
    - Compte et décharge concernant Gérard-Honoré Wiet, sculpteur ordinaire du roi, rue Royale., 15 janvier 1712; MC/ET/XXXI/47
      compte; décharge; Royale (rue); Wiet, Gérard Honoré; sculpteur
    - BEAUREGARD (Jean) Maître fondeur Rue du Ponceau § Inventaire après décès de la femme de .., 30 janvier 1712; MC/ET/XXXI/47
      inventaire; Beauregard, Jean
    - LANGLOIS (Jean) Maître Potier d'étain Rue des Arcis § Bail .., 13 février 1712; MC/ET/XXXI/47
      bail; Langlois, Jean
    - Bail par Pierre-Nicolas Delespine, architecte., 15 février 1712; MC/ET/XXXI/47
      bail; Delespine, Pierre Nicolas (1650-1709?); architecte
    - ANGUIER (Charles) Maître menuisier Rue Thérèse § obligation .., 13 avril 1712; MC/ET/XXXI/47
    - Mazoyer (Pierre), maître orfèvre, à Langres § Mariage du fils de .., 5 mai 1712; MC/ET/XXXI/47
      contrat de mariage; Mazoyer, Pierre
    - THOREUX (Jean Jacques) Maître joaillier Rue Darnétal § Transaction -, 5 juin 1712; MC/ET/XXXI/47
      accord; Thoreux, Jean Jacques
    - PERON (François) Cizeleur Rue de la Pelleterie § Transaction .., 5 juin 1712; MC/ET/XXXI/47
      accord; Peron, François
  - Minutes. 1712, juillet - 1712, décembre, juillet 1712 - décembre 1712; MC/ET/XXXI/48
    - Contrat de mise en apprentissage pour 1 an, entre Guillaume Mignon, et Jean-Baptiste Lemaître, peintre., 6 juillet 1712; MC/ET/XXXI/48
      contrat d'apprentissage; Lemaître, Jean-Baptiste; Mignon, Guillaume; peintre
    - LEMAISTRE (Jean Baptiste), Maître peintre, Rue Saint Dominique § Alloué chez, 6 juillet 1712; MC/ET/XXXI/48
      Lemaistre, Jean Baptiste
    - Contrat de mise en apprentissage pour 5 ans, entre Pierre Fabry, âgé de 13 ans, et Pierre Julliana, sculpteur., 16 août 1712; MC/ET/XXXI/48
      contrat d'apprentissage; Fabry, Pierre; Julliana, Pierre; sculpteur
    - DUHANA (Pierre) Maître Sculpteur Rue Therèse § Alloué chez .., 16 août 1712; MC/ET/XXXI/48
      Duhana, Pierre
    - DECHAMAZART (Pierre Simon) Tapissier § Bail de meubles par .., 24 août 1712; MC/ET/XXXI/48
      bail; Dechamazart, Pierre Simon
    - THOMIRE (Jean Baptiste), Maître peintre, Rue Saint Denis § Vente, 13 septembre 1712; MC/ET/XXXI/48
      acte de vente; Thomire, Jean Baptiste
    - Contrat de mise en apprentissage pour 4 ans, entre Jacques Duret, et François Charpentier, peintre., 21 septembre 1712; MC/ET/XXXI/48
      contrat d'apprentissage; Charpentier, François; Duret, François; peintre
    - Charpentier (François), maître peintre, rue Neuve de Petits-Champs § Alloué .., 22 septembre 1712; MC/ET/XXXI/48
      contrat de travail; Charpentier, François
    - Vente concernant Michel Boyer, peintre ordinaire du roi, rue Neuve des Petits-Champs., 24 septembre 1712; MC/ET/XXXI/48
      acte de vente; Neuve-des-Petits-Champs (rue); Boyer, Michel; peintre
    - DECHAMAZART (Pierre Simon) Maître et marchand tapissier Paris § Bail de meubles par .., 25 octobre 1712; MC/ET/XXXI/48
    - Bail concernant Oudart-Auguste Justinat, peintre du roi en son Académie royale de peinture et sculpture, rue Neuve des Fossés-Montmartre., 9 novembre 1712; MC/ET/XXXI/48
      bail; Neuve-des-Fossés-Montmartre (rue); Justinat, Augustin; peintre
    - MIGNOT (Charles) Maître Serrurier; Rue Sainte Anne § Mise en apprentissage chez .., 18 décembre 1712; MC/ET/XXXI/48
      contrat d'apprentissage; Mignot, Charles
    - SERRURIER (apprentissage) § mise en .. de VACHET (Vincent) âgé de 20 ans pour 5 ans avec MIGNOT (Charles) qui le nourrit, loge, blanchit moyennant 100 livres .., 18 décembre 1712; MC/ET/XXXI/48
      contrat d'apprentissage
    - BEAUNIER (Antoine) Maître potier d'étain au marché neuf Saint-Germain § Constitution .., 24 décembre 1712; MC/ET/XXXI/48
      constitution de rente; Beaunier, Antoine
    - Quittance. Pierre Prunier, maître de danse, rue de Bercy., 28 décembre 1712; MC/ET/XXXI/48
      Musique XVIIIe siècle, danseurs (1.088 actes), par Madeleine Jurgens, Mireille Rambaud, Valérie Brousselle, 1963, 1984-1996. Le fichier a été traité pour la partie 'danseurs'.(fichier papier entièrement dématérialisé; voir contexte dans le Plan d’orientation général - Notaires de Paris, guides thématiques du Minutier).
      Date de création de la notice: 2005
      quittance; Bercy (rue de); Prunier, Pierre; enseignant; danseur
  - Minutes. 1713, janvier - 1713, avril, janvier 1713 - avril 1713; MC/ET/XXXI/49
    - PARPAGNE (Jean) Maçon Rue Montmartre § Mariage de .., 15 janvier 1713; MC/ET/XXXI/49
      contrat de mariage; Parpagne, Jean
    - GABRIEL (Jacques Martin) Maître Serrurier Rue Traversine. § quittance .., 19 janvier 1713; MC/ET/XXXI/49
      quittance; Gabriel, Jacques Martin
    - Contrat de mariage de la fille de Pierre-Nicolas Delespine, architecte du roi, rue Saint-Marc, avec M. Dufresne, 10 février 1713; MC/ET/XXXI/49